【裁判字號】    95,訴,163
【裁判日期】    950428
【裁判案由】    毒品危害防制條例
【裁判全文】
臺灣基隆地方法院刑事判決               95年度訴字第163號
公  訴  人  臺灣基隆地方法院檢察署檢察官
被      告  甲○○
                    （現在臺灣基隆看守所羈押中）
上列被告因違反毒品危害防制條例案件，經檢察官提起公訴（95
年度毒偵字第151號、第194號）並移送併案審理（台灣基隆地方
法院檢察署95年度毒偵字第586號、第609號），本院判決如下︰
    主  文
甲○○連續施用第一級毒品，累犯，處有期徒刑壹年。
扣案如附表所示之物中，第一級毒品海洛因合計淨重點肆捌公
克及第一級毒品海洛因殘渣均沒收銷燬之，其餘扣案物品均沒收
。
    事  實
一、甲○○前因施用毒品案件，先後2 次經觀察、勒戒後，均認
    無繼續施用毒品傾向，由台灣基隆地方法院檢察署檢察官分
    別於88年2月11日、89年6月28日，以87年度偵字第3470號、
    89年度毒偵字第1119號為不起訴處分確定。復於89年間，因
    施用第一級毒品海洛因及施用第二級毒品安非他命兩案件，
    經法院裁定交付強制戒治（於91年7 月23日戒治期滿，接續
    執行下列有期徒刑1 年），並由台灣基隆地方法院檢察署檢
    察官分別提起公訴及聲請簡易判決處刑，本院於90年4月9日
    、90年2月15日，分別以89年度訴字第797 號判處有期徒刑7
    月、89年度基簡字第882號判處有期徒刑6月確定，兩案再經
    本院以90年度聲字第482號裁定應執行有期徒刑1年確定，發
    監執行後，於92年5月28日假釋出監，並於同年7月4 日假釋
    期滿，未經撤銷假釋，其未執行之刑以已執行完畢論而執行
    完畢。又因施用毒品案件，經台灣基隆地方法院檢察署檢察
    官提起公訴，本院於93年7月9日以93年度訴緝字第19號判處
    有期徒刑8月確定，於94年1月3 日執行完畢（成立累犯）。
    詎甲○○不知悔改，基於施用第一級毒品海洛因及第二級毒
    品甲基安非他命之概括犯意，自94年12月下旬某日起，至95
    年1月21日（當日15時20分前某時）止，在基隆市龍安489之
    1 號住處，以將第一級毒品海洛因及第二級毒品甲基安非他
    命一起摻入注射針筒內，同時施打在雙手臂血管處之方式，
    連續非法施用第一級毒品海洛因及第二級毒品甲基安非他命
    ，平均2至3日施用1 次。嗣於附表所載之時、地為警查獲，
    並扣得其所有如附表所示供施用毒品所用之物。
二、案經基隆市警察局第二分局及第三分局分別報告台灣基隆地
    方法院檢察署檢察官偵查終結提起公訴暨基隆市警察局第四
    分局報告台灣基隆地方法院檢察署檢察官偵查終結後移送本
    院併案審理。
    理      由
一、上開事實，業據被告甲○○於本院審理中自白不諱，渠於95
    年1月8日、同月14日為警查獲後，經員警採得之尿液檢體，
    經鑑定結果，均呈施用第一級毒品海洛因代謝後之嗎啡陽性
    反應及施用第二級毒品甲基安非他命代謝後之甲基安非他命
    陽性反應等情，有昭信科技顧問股份有限公司濫用藥物尿液
    檢體檢驗報告2 份（檢體編號0000-000、0000-000）附卷可
    稽；而其於95年1 月20日、同月21日為警查獲後，經員警採
    得之尿液檢體，經鑑定結果，均呈施用第一級毒品海洛因代
    謝後之嗎啡陽性反應等情，亦有昭信科技顧問股份有限公司
    濫用藥物尿液檢體檢驗報告2份（檢體編號0000-000、0000-
    000 ）存卷可佐；本案並有屬被告所有如附表所示供施用毒
    品之物扣案可證；綜上，足認被告之自白與事實相符，可以
    採信。又被告曾因施用毒品案件，經交付強制戒治後，於91
    年7月23日戒治期滿（接續執行有期徒刑1年）等情，有台灣
    高等法院被告前案紀錄表在卷可按。被告經強制戒治期滿後
    ，5 年內再度違犯施用毒品罪，事證至為明確，犯行洵堪認
    定，自應依法論科。
二、核被告所為，係犯毒品危害防制條例第10條第1 項之施用第
    一級毒品罪及同條第2 項之施用第二級毒品罪。其持有第一
    級毒品海洛因及第二級毒品甲基安非他命之低度行為，分別
    為施用毒品之高度行為所吸收，均不另論罪。其先後多次施
    用第一、二級毒品之行為，時間緊接，罪名相同，顯係基於
    概括犯意為之，均為連續犯，依法各以1 罪論，並各加重其
    刑。被告所犯上開2罪，是以1施用毒品行為同時犯之，係一
    行為觸犯數罪名，屬想像競合犯，應從一重之施用第一級毒
    品罪處斷。公訴人認被告所犯上開2 罪，犯意各別，行為不
    同，應分論併罰云云，容有違誤，附此說明。公訴人雖僅就
    被告自94年12月下旬某日起，至95年1月14日上午6 時前之1
    日內止，連續施用第一級毒品海洛因，及自95年1月8日下午
    4時30分前之4日內起至同月14日上午6時前之4日內止，連續
    施用第二級毒品甲基安非他命之犯行起訴，然未起訴部分，
    與已起訴者既如上述有連續犯之裁判上一罪關係，審判上不
    可分割，自為起訴效力所及，本院依法併予審理。被告有事
    實欄所載之科刑執行情形，有台灣高等法院被告前案紀錄表
    在卷可稽，其於受有期徒刑之執行完畢後，5 年內再犯有期
    徒刑以上之本罪，為累犯，應依刑法第47條之規定遞加重其
    刑。審酌被告有多次濫用藥物前科，經執行觀察、勒戒及強
    制戒治處分後，仍無法悔改，執迷不悟，施用毒品雖屬自傷
    行為，對於社會危害不大，然考量被告易受外在環境影響，
    亟需稍長時間與原有生活環境隔離，及犯罪後坦承犯行、態
    度尚可等一切情狀，量處如主文所示之刑，以示懲戒。扣案
    如附表所示之物中，第一級毒品海洛因合計淨重3.48公克及
    第一級毒品海洛因殘渣均應依毒品危害防制條例第18 條第1
    項前段之規定宣告沒收銷燬之，至其餘扣案物品（含塑膠夾
    鏈袋3 只），均係被告所有供施用毒品所用之物，業據被告
    供承在卷，均應依刑法第38條第1項第2款之規定諭知沒收。
據上論斷，應依刑事訴訟法第299條第1項前段，毒品危害防制條
例第10條第1項、第2項、第18條第1 項前段，刑法第11條、第56
條、第55條、第47條、第38條第1項第2款，判決如主文。
本案經檢察官乙○○到庭執行職務。
中    華    民    國    95    年    4     月    28    日
                  刑事第三庭審判長法  官  王福康
                                  法  官  何怡穎
                                  法  官  王慧惠
以上正本證明與原本無異。
對於本判決如有不服，應於收受送達後10日內，向本院提出上訴
書狀，上訴於臺灣高等法院，並按他造當事人之人數附具繕本。
中    華    民    國    95    年    4     月    28    日
                                  書記官  施鴻均
【附錄論罪法條】
毒品危害防制條例第10條第1項、第2項：
    施用第一級毒品者，處 6 月以上 5 年以下有期徒刑。
    施用第二級毒品者，處 3 年以下有期徒刑。
【附表】
┌───────┬───────┬───────────┐
│ 查 獲 時 間  │ 查 獲 地 點  │    扣  案  物  品    │
├───────┼───────┼───────────┤
│95年1月8日15時│基隆市○○路仁│含第一級毒品海洛因殘渣│
│              │愛國小前      │之塑膠夾鏈袋1只（其內 │
│              │              │白粉殘渣確係第一級毒品│
│              │              │海洛因，有毒品初步鑑驗│
│              │              │報告單附卷可稽）      │
├───────┼───────┼───────────┤
│95年1月14日凌 │基隆市○○路80│含第一級毒品海洛因之塑│
│晨0時20分     │號前          │膠夾鏈袋1只（其內白粉 │
│              │              │經法務部調查局鑑定結果│
│              │              │確係第一級毒品海洛因，│
│              │              │淨重0.15公克，有該局調│
│              │              │科壹字第320003627號鑑 │
│              │              │定通知書附卷可稽）    │
├───────┼───────┼───────────┤
│95年1月20日18 │基隆市○○街42│含第一級毒品海洛因之塑│
│時15分        │之4號         │膠夾鏈袋1只（其內白粉 │
│              │              │經法務部調查局鑑定結果│
│              │              │確係第一級毒品海洛因，│
│              │              │淨重3.33公克，有該局調│
│              │              │科壹字第320003573號鑑 │
│              │              │定通知書附卷可稽）    │
├───────┼───────┼───────────┤
│95年1月21日15 │基隆市○○路9 │注射針筒2支、藥鏟2支  │
│時20分        │號前          │                      │
└───────┴───────┴───────────┘


司法院資訊處製作；財團法人民間司法改革基金會備份。
